【裁判字號】    95,秩抗,7
【裁判日期】    950921
【裁判案由】    違反社會秩序維護法
【裁判全文】
臺灣桃園地方法院刑事裁定               95年度秩抗字第7號
抗  告  人  丙○○
即被移送人
上列抗告人因違反社會秩序維護法案件，不服本院桃園簡易庭95
年度桃秩字第350 號，中華民國95年6 月9 日裁定（移送文號：
內政部警政署航空警察局95年5 月1 日航警刑字第0950013098號
），提起抗告，本院普通庭裁定如下：
      主  文
抗告駁回。
      理  由
一、按互相鬥毆者，處3 日以下拘留或新台幣1 萬8 千元以下罰
    鍰，社會秩序維護法第87條第2 款定有明文。原裁定認定抗
    告人丙○○於民國95年5 月10日上午8 時10分許，在桃園縣
    大園鄉中正機場貨運站放倉第25至26碼頭間，與丁○○（已
    裁定確定）互相鬥毆，爰依前開法條裁處罰鍰新台幣1 千元
    。
二、抗告意旨略以：其任職於華儲股份有限公司擔任保全幹部，
    於95年5 月10日上午8 時10分許在駐點公司機放倉25至26號
    碼頭前執行車場秩序疏通管制勤務，遭不服勸導違規停放之
    貨車司機丁○○毆打，並非與其互毆，未違反任何社會秩序
    維護法之規定云云。
三、經查，本件抗告人丙○○與丁○○互毆之事實，業據丁○○
    於警詢時證稱：我在立盟空運公司上班，是負責搬運進出口
    貨物的工人，在出口倉到寄放倉中間有放三角錐區隔兩地，
    我本想利用期間的空隙強行通過，在撞倒阻隔的三角錐時，
    有被保全員制止，並且該保全員呼叫其他保全員到場，其中
    保全員丙○○大聲斥責我，因而與我有口角，雙方進而有肢
    體動作，我跟丙○○是以空手赤拳互毆等情（見原審卷第4
    頁背面），核與在場目擊另一保全員乙○○於警詢時陳稱：
    我當時擔任7 時-19 時出口倉大門班，於早上8 時10分發現
    1 部小貨車駕駛人丁○○車速很快，直接衝撞出口倉分隔三
    角錐，並衝破數個三角錐，我立即問丁○○為何衝撞，該員
    此時語氣不好，並且也稱三角錐是他衝撞的，並辱罵我，此
    時我以無線電呼叫保全幹部支援，組長丙○○來到現場，也
    被丁○○辱罵，嗣互相拉扯、互毆等情相符（見原審卷第10
    頁）。另證人即承辦本案甲○○○○於本院訊問時亦證稱：
    乙○○於警詢時陳述，他當時在那邊執勤，有看到貨車撞倒
    三角錐，他就過去問司機，司機罵他，他就以無線電呼叫同
    事丙○○來支援，當時丙○○先到，最初開始是他一個人，
    跟報關行司機有拉扯、被圍住、互毆，陸陸續續通知保全公
    司同事到場支援等情在卷（見本院95年9 月19日訊問筆錄）
    ，足見乙○○於警詢陳述與事實相符，應堪採信。復觀之，
    抗告人於警詢時亦坦稱：95年5 月10日早上8 時10分許，在
    中正機場華儲公司出口倉前與丁○○發生口角及肢體衝突等
    情（見原審卷第7 頁）。果若抗告人未與丁○○互相鬥毆，
    焉會在場目擊之抗告人同事乙○○陳稱：丙○○與丁○○相
    互拉扯、互毆等語，且甲○○○○於本院訊問時亦證稱：我
    當時看到的丙○○外觀頭髮凌亂、神情疲憊、身上所穿的白
    色襯衫滿是污漬等語在卷（見同上本院訊問筆錄），如抗告
    人未與丁○○互相拉扯、鬥毆，豈會頭髮凌亂、襯衫滿是污
    漬之理？此情，益證抗告人確與丁○○互相拉扯、鬥毆。此
    外，並有違反社會秩序維護法案件現場紀錄1 份在卷足佐。
    雖乙○○嗣於本院訊問時陳稱：伊事後有去暸解，現場只有
    推擠沒有打架，之前在警詢時陳稱有打架是因為視線被車子
    擋住看不清楚云云，惟此乃事後迴護同事抗告人丙○○之詞
    ，與事實不符，不足採信。本件抗告人丙○○與丁○○互相
    鬥毆之事證明確，其違反社會秩序維護法應堪認定。
四、原審依社會秩序維護法第87條第2 款規定，裁處抗告人罰鍰
    新台幣1 千元，經核認事用法俱無不合，量處亦稱允適，抗
    告人指摘原裁定不當，尚難認為有理由，應予駁回。
據上論斷，應依社會秩序維護法第87條第2 款（原審贅載第1項
）、第92條，刑事訴訟法第412 條，裁定如主文。
中    華    民    國    95    年    9     月    21    日
          臺灣桃園地方法院普通庭審判長法  官  潘政宏
                                      法  官  陳月雯
                                      法  官  邱滋杉
上正本證明與原本無異。
本裁定不得抗告。
                                      書記官  高文靜
中    華    民    國    94    年    9     月    21    日


司法院資訊處製作；財團法人民間司法改革基金會備份。
